Contato

Rua Francisco Mota 850 bl 3 apt 311 21968212882 (Mobile) freiresavio7@gmail.com

www.linkedin.com/in/sáviofreire-263198244 (LinkedIn) saviofreire-0.web.app/ (Personal)

Principais competências

Styled-components React Native React.js

Certifications

ReactJs
Java Script Puro
Designer para Web

Sávio Freire

Desenvolvedor Front-end | React Js | React Native | BootStrap | StyledComponents | JavaScript | CSS | HTML

Rio de Janeiro, Brasil

Resumo

Meu nome é Sávio Freire, tenho 23 anos, sou casado e sou um amante de tecnologia. Gosto muito de me desafiar, e como um nerdola nato, sempre gostei de quebra-cabeças e jogo difíceis, acredito que seja por isso que me apaixonei pela programação; Como em um game por exemplo, são nas áreas mais complicadas e desafiadoras que encontramos as maiores recompensas, e pra mim, nada é mais recompensador do que ver o meu site bonitão, meu código lindo e tudo funcionando corretamente. Acredito muito no meu trabalho, e posso garantir que vou dar o meu melhor nessa área que tanto amo. Estou cursando Análise e Desenvolvimento de Sistemas na Universidade Estácio de Sá e estou buscando novos desafios e adquirir experiência na área de desenvolvimento Frontend.

Habilidades: ReactJs, React Native, BootStrap, Styled Components, JavaScript, HTML5, CSS3, Jquery, boa lógica de programação, clean code, Git e GitHub

GitHub - JSavioFreire

Portfólio - https://saviofreire-0.web.app/

Experiência

Autônomo Desenvolvedor Front-end Freelancer setembro de 2022 - Present (2 meses)

Rio de Janeiro, Brasil

Cicle Hollywood Vendedor julho de 2015 - Present (7 anos 4 meses) Rio de Janeiro, Brasil

Formação acadêmica

Estácio

Análise e desenvolvimento de sistemas , Desenvolvedor · (2022 - 2024)